臺灣臺北地方法院刑事判決　　　　　　　100年度訴字第763號
　　公　訴　人　臺灣臺北地方法院檢察署檢察官
　　被　　　告　周青雲
上列被告因違反毒品危害防制條例案件，經檢察官提起公訴（10
0年度毒偵字第1385號），被告就被訴事實為有罪之陳述，經本
院合議庭裁定由受命法官獨任以簡式審判程序，判決如下：
    主      文
周青雲施用第一級毒品，處有期徒刑玖月。
    事實及理由
一、程序部分：本件係經被告周青雲於本院審理時，就被訴事實
    均為有罪之陳述，經受命法官告知被告簡式審判程序之旨，
    並聽取檢察官及被告之意見後，本院裁定以簡式審判程序加
    以審理，則依據刑事訴訟法第273條之2、同法第159條第2項
    之規定，不適用傳聞法則有關限制證據能力之相關規定；並
    依同法第31 0條之2準用同法第454條之規定，製作略式判決
    書，依法僅需記載犯罪事實、證據名稱及應適用之法條，並
    得以簡略方式為之；如認定之犯罪事實、證據及應適用之法
    條，與檢察官聲請簡易判決處刑書或起訴書之記載相同者，
    得引用之，合先敘明。
二、周青雲前於民國94年間，因施用毒品之違反毒品危害防制條
    例案件，經本院依94年度毒聲字第333號裁定令入勒戒處所
    觀察、勒戒後，認有繼續施用毒品之傾向，復經本院以94年
    度毒聲字第433號裁定令入戒治處所施以強制戒治，甫於民
    國95年2月21日因停止其處分出監，並由臺灣臺北地方法院
    檢察署檢察官以95年度戒毒偵字第37號、第38號為不起訴處
    分。其因違反毒品危害防制條例等案件，經法院判決確定並
    接續執行，其於99年7月16日因縮短刑期假釋並交付保護管
    束出監，預定於100年6月12日保護管束期滿執行完畢（於本
    件未構成累犯）。詎仍不知悔改，基於施用第一級毒品之犯
    意，於假釋期間之100年3月29日晚間某時，在臺北市萬華區
    龍山寺公園之公廁內，以將第一級毒品海洛因置於針筒（針
    筒已遭丟棄，未扣案）內注射方式，施用第一級毒品海洛因
    1次（尚無積極證據證明其有逾1次之施用行為），嗣於100
    年3月31日，經警得其同意，採集其尿液送驗結果呈有嗎啡
    陽性反應，始知上情。
三、本件之證據及應適用之法條，除均引用檢察官起訴書（如附
    件）相同部分之記載外，證據補充：被告於本院之自白（見
    本院100年7月18日準備程序筆錄及同日審判筆錄）、臺北市
    政府警察局萬華分局扣押物品清單（尿液檢體編號為000000
    000）1紙（見偵查卷第39頁）。另於應適用之法條補充：被
    告持有第一級毒品之低度行為，已為施用之高度行為所吸收
    ，不另論罪。
四、爰審酌被告有多次違反毒品危害防制條例之前科，其品行、
    素行不佳，此有臺灣高等法院被告前案紀錄表存卷可查，其
    因多次施用毒品犯行，已經觀察、勒戒及強制戒治之治療程
    序，詎仍不思悔改，徹底袪除施用毒品之惡習，一犯再犯，
    此次因與家人爭執吵架、情緒不佳，又犯本件施用毒品犯行
    ，可知其陷於毒癮難以自拔，意志力甚為薄弱，未能善體國
    家設置觀察、勒戒及強制戒治機構，協助毒品施用者戒除毒
    癮之美意，惟念及被告施用毒品犯行，在本質上乃屬戕害自
    己身心健康之行為，本次尚未有嚴重破壞社會秩序或侵害他
    人權益之情形，犯罪所生危害，且被告雖先否認，但於本院
    時已坦承犯行不諱，非無悔意，斟酌其健康及生活狀況、智
    識程度、犯後之態度等一切情狀，考量蒞庭檢察官當庭表示
    ：依照被告之前科紀錄及審酌被告目前犯罪時間係在假釋中
    ，顯難收遠離毒品之效之情，具體求處有期徒刑9月等語（
    見本院同日審判筆錄），經核尚稱妥適，而量處如主文所示
    之刑，以示懲戒。
五、至於被告當庭供承供其施用第一級毒品所使用之注射針筒，
    既未經扣案送鑑驗其內有無毒品殘渣，不能證明係屬違禁物
    ，且已遭丟棄，業經被告供述在卷（見本院卷同上審判筆錄
    ），為免將來執行之困難，爰不另為沒收之諭知，在此說明
    。
六、爰依刑事訴訟法第299條第1項前段、第273條之1第1項、第3
    10條之2、第454條第1項、第2項，毒品危害防制條例第10條
    第1項，判決如主文。
七、如不服本件判決，得自收受送達之日起10日內，向本院提起
    上訴。
本案經檢察官鄭堤升到庭執行職務。
中    華    民    國   100    年    7     月    28    日
                         刑事第八庭   法  官    徐千惠
以上正本證明與原本無異。
如不服本判決，應於判決送達後10日內，向本院提出上訴狀。
                                      書記官    高心羽
中    華    民    國   100    年    7     月    28    日
附件：（100年度毒偵字第1385號起訴書）
附錄本案論罪科刑法條：
毒品危害防制條例第10條
施用第一級毒品者，處六月以上五年以下有期徒刑。
施用第二級毒品者，處三年以下有期徒刑。